臺灣新竹地方法院刑事判決　　　　　　　94年度訴字第481 號
公　訴　人　臺灣新竹地方法院檢察署檢察官
被　　　告　乙○○
指定辯護人　本院公設辯護人　甲○○
上列被告因違反槍砲彈藥刀械管制條例案件，經檢察官提起公訴
（94年度偵字第2342號），本院判決如下：
    主  文
乙○○未經許可，持有可發射子彈具有殺傷力之改造手槍，處有
期徒刑貳年，併科罰金新臺幣伍萬元，罰金如易服勞役，以新臺
幣玖佰元即銀元佰元折算壹日，緩刑伍年，緩刑期內付保護管
束。扣案之仿COLT廠一九０八CALIBER 二五型半自動手槍製造之
改造手槍壹枝（槍枝管制編號0000000000號），沒收
之。
    事實及理由
壹、構成犯罪事實：
    乙○○明知可發射金屬或子彈具有殺傷力之改造槍枝，為槍
    砲彈藥刀械管制條例所管制之物品，非經主管機關許可不得
    無故持有，竟基於非法持有具有殺傷力改造手槍之犯罪意思
    ，於民國94年2 月間某日（約農曆過年期間），依跳蚤雜誌
    所刊登之資料，採郵購之方式，以新臺幣15,000元代價，向
    姓名年籍不詳之成年人購買具有殺傷力之仿COLT廠1908CALI
    BER25 型半自動手槍製造之玩具手槍換裝土造金屬槍管改造
    而成之改造手槍1 枝（槍枝管制編號0000000000號），並於
    新竹縣竹東鎮竹東郵局領取後即無故持有之，並將之置放在
    其所使用之5V-3303 號自小客車內。嗣於94年4 月26日晚上
    9 時20分許，為警在新竹市○區○○路二段與光復路地下道
    口執行取締酒駕時，同意警方搜索而遭警查獲黑色皮包，並
    扣得皮包內上開具有殺傷力之改造手槍1 枝，始知上情。
貳、認定犯罪事實所根據的證據及理由：
（一）被告乙○○於警局詢問時、檢察官偵查中及本院審理訊問
      時之自白。
（二）扣案之改造手槍1 枝可資證明。
（三）送鑑改造手槍1 枝（槍枝管制編號0000000000號），認係
      由仿COLT廠1908 CALIBER25型半自動手槍製造之玩具手槍
      換裝土造金屬槍管改造而成之改造手槍，機械性能良好，
      可供擊發適用子彈使用，認具殺傷力，有內政部警政署刑
      事警察局94年5 月5 日刑鑑字第0940067588號槍彈鑑定書
      在卷可證。
、論罪科刑的理由：
一、論罪：核被告所為，係犯修正後槍砲彈藥刀械管制條例第8
    條第4 項之未經許可持有其他可發射子彈具有殺傷力之改造
    手槍罪。
二、刑罰減輕事由（刑法第59條）：查被告因一時好奇好玩，而
    透過郵購買得上開改造手槍致罹刑章，且將之攜出在外，對
    社會治安及人身安全已形成潛在危害，惟其持有槍枝期間未
    有實際取出使用而更犯他罪，此潛在危險尚未因而造成社會
    安全秩序立即性的威脅或損害，且念其素行尚可，其因一時
    思慮不周而觸犯重典，參以被告於購得上開改造手槍後將之
    置放於自小客車內，而於警察執行取締酒駕時，亦未加考慮
    而同意警方搜索始遭查獲，被告不逃避法律之制裁已具悔意
    ，倘其不同意警方搜索而黑色皮包亦拉上拉鍊而關閉，警方
    單純從自小客車內陳列物外觀上實無從發覺被告有持有改造
    手槍之跡證，則本件犯行是否能被查獲猶有未定，而上開改
    造手槍亦未扣有子彈，且亦實無證據證明被告有持該把改造
    手槍犯罪之情形，可認被告應無持之以犯罪，是認被告在客
    觀上足以引起一般同情，被告犯罪之情狀顯有可憫恕之處，
    被告持有可發射子彈具有殺傷力之改造手槍罪如科以最低刑
    度仍嫌過重，爰依刑法第59條規定酌量減輕其刑。
三、科刑：
（一）主刑：審酌被告僅因好奇好玩而購得具殺傷力之改造金屬
      手槍，並將之無故持有，然並未持之以犯罪之犯罪動機、
      目的、手段，未造成實際危害及被告之生活狀況、品行，
      以及被告犯罪後自警詢時、偵查中、本院準備程序及審理
      程序訊問時均能坦白承認犯行，已具悔意，於審理中亦未
      再聲請調查證據，以節省司法資源及成本之支出，態度良
      好等一切情狀，量處如主文所示之刑及併科罰金，並就罰
      金部分，諭知易服勞役之折算標準，以資懲儆。
（二）緩刑及保護管束：查被告前未曾受有期徒刑以上刑之宣告
      ，有臺灣高等法院前案紀錄表及臺灣新竹地方法院檢察署
      刑案資料查註紀錄表各1 份附卷可查，因一時短於思慮，
      致觸犯本案行，經此罪刑宣告之教訓，當知所警惕，相信
      不會再犯，且被告有正當職業，犯後亦表悔悟，是本院認
      為前開對其宣告之刑，以暫不執行為適當，爰併宣告緩刑
      5 年，以啟自新。再因被告罹犯本件刑責，原即因觀念偏
      差及法律常識尚有不足，故有加強其法律常識之必要，且
      為持續觀察被告於緩刑期內之行為舉動及培養被告正確法
      律觀念，並期勉被告藉此機會，以其所有之工作技能背景
      ，對社會付出一份心力，爰依刑法第93條第1 項之規定宣
      告緩刑期內付保護管束，俾由觀護人給予適當之協助及指
      導。
（三）從刑（沒收）：至扣案之仿COLT廠1908 CALIBER25型半自
      動手槍製造之玩具手槍換裝土造金屬槍管改造而成具殺傷
      力之改造手槍1 枝（槍枝管制編號0000000000），為違禁
      物，應依刑法第38條第1 項第1 款規定宣告沒收之。
肆、適用法律依據：
一、程序法方面：刑事訴訟法第299 條第1 項前段。
二、實體法方面：槍砲彈藥刀械管制條例第8 條第4 項，刑法第
    11條前段、第42條第2 項、第38條第1 項第1 款、第59條、
    第74條第1 款、第93條第1 項，罰金罰鍰提高標準條例第2
    條，現行法規所定貨幣單位折算新臺幣條例第2 條，判決如
    主文。
本案經檢察官魏廷勳到庭執行職務。
中　　華　　民　　國　　94　　年　　10　　月　　14　　日
                  刑事第四庭  審判長法　官　林秋宜
                                    法  官  蔡欣怡
                                    法  官  馮俊郎
以上正本證明與原本無異。
如不服本判決，應於判決送達後10日內向本院提出上訴狀（應附
繕本），上訴於臺灣高等法院。
中　　華　　民　　國　　94　　年　　10　　月　　14　　日
                                    書記官  鄧雪怡
附錄本案論罪科刑實體法條全文：
＊槍砲彈藥刀械管制條例第8 條第4 項：
【未經許可，製造、販賣或運輸鋼筆槍、瓦斯槍、麻醉槍、獵
槍、空氣槍或第4 條第1 項第1 款所定其他可發射金屬或子彈具
有殺傷力之各式槍砲者，處無期徒刑或5 年以上有期徒刑，併科
新臺幣1 千萬元以下罰金。
未經許可，轉讓、出租或出借前項所列槍枝者，處5 年以上有
期徒刑，併科新臺幣1 千萬元以下罰金。
意圖供自己或他人犯罪之用，而犯前2 項之罪者，處無期徒刑
或7 年以上有期徒刑，併科新臺幣1 千萬元以下罰金。】
未經許可，持有、寄藏或意圖販賣而陳列第1 項所列槍枝者，
處3 年以上10年以下有期徒刑，併科新臺幣700 萬元以下罰金。
